【裁判字號】    99,審訴,555
【裁判日期】    991012
【裁判案由】    違反槍砲彈藥刀械管制條例等
【裁判全文】
臺灣新竹地方法院刑事判決            99年度審訴字第555 號
公  訴  人  臺灣新竹地方法院檢察署檢察官
被      告  甲○○
上列被告因違反槍砲彈藥刀械管制條例案件，經檢察官提起公訴
（99年度偵字第1604號），本院合議庭裁定適用簡式審判程序，
判決如下：
    主  文
甲○○犯未經許可，持有槍砲之主要組成零件罪，處有期徒刑陸
月，如易科罰金，以新臺幣壹仟元折算壹日，併科罰金新臺幣貳
萬元，罰金如易服勞役，以新臺幣壹仟元折算壹日；扣案之土造
金屬槍管壹支，沒收之。又犯恐嚇危害安全罪，處有期徒刑月
，如易科罰金，以新臺幣壹仟元折算壹日。主刑部分應執行有期
徒刑捌月，如易科罰金，以新臺幣壹仟元折算壹日。
    事實及理由
壹、構成犯罪事實：
一、甲○○明知槍管屬槍砲彈藥刀械管制條例第4 條第3 項所定
    之槍砲主要組成零件，非經主管機關許可，不得持有。其竟
    出於持有槍枝主要組成零件的犯罪意思，於民國99年1 月間
    某日，在新竹市○○路日光公園拾獲手槍1 支（係由仿WALT
    HER 廠PPK/S 型半自動手槍製造之槍枝金屬槍身1 支及屬槍
    砲主要組成零件之土造金屬槍管1 支所組成），並自斯時起
    放置在其位於新竹市○區○○里○○路9 巷15號住處，而持
    有之。
二、甲○○於99年2 月19日，持上開含有土造金屬槍管之手槍1
    支與魏明鉦（另經臺灣新竹地方法院檢察署檢察官【下稱檢
    察官】為不起訴處分）共乘車牌號碼JTC －022 號重型機車
    ，前往新竹縣竹東鎮○○路○段129 巷36號前尋找友人范揚
    賢。惟因聲音過大，范揚賢之友人乙○○遂外出制止，並質
    問「大過年為什麼叫那麼大聲」，甲○○因此心生不滿，而
    出於恐嚇危害他人生命、身體安全的犯罪意思，持上開槍枝
    ，朝乙○○之頭部重擊，致乙○○受有左額頭撕裂傷之傷害
    （傷害部分未據告訴），並持上開手槍做出拉滑套、扣扳機
    及槍枝擊發之假動作，以此加害生命、身體之行為恐嚇乙○
    ○，致乙○○心生畏懼。嗣經乙○○報案，由警報請檢察官
    核發拘票，於新竹市○區○○里○○路9 巷15號將甲○○拘
    提到案，並經其同意搜索，而在上開地點扣得含有土造金屬
    槍管之手槍1 支，始悉上情。
三、案經新竹市警察局第二分局報告臺灣新竹地方法院檢察署檢
    察官偵查起訴。
貳、程序方面：
    本件被告甲○○所犯未經許可持有槍砲之主要組成零件罪及
    恐嚇危害安全罪，均非死刑、無期徒刑、最輕本刑為3 年以
    上有期徒刑之罪，或高等法院管轄第一審之案件，被告於本
    院準備程序進行中，就被訴事實為有罪之陳述，經本院合議
    庭認合於刑事訴訟法第273 條之1 第1 項之規定，裁定進行
    簡式審判程序，此合先敘明。
、認定犯罪事實所根據的證據：
一、被告甲○○於警局詢問時、檢察官偵查中之供述及本院準備
    程序及簡式審判程序訊問時之自白（見本偵查卷第11至13頁
    、第69至70頁、第120 至122 頁、本院卷第23至28頁）。
二、證人魏明鉦於警詢及偵查中之證述（見本偵查卷第16至18頁
    、第69至70頁、第91至92頁）。
三、證人乙○○於警詢及偵查中之證述（見本偵查卷第21至22頁
    、第82至85頁）。
四、證人范揚賢於警詢及偵查中之證述（見本偵查卷第24至25頁
    、第83至84頁）。
五、新竹市警察局槍枝初步檢視報告表（見本偵查卷第43至44頁
    ）、內政部警政署刑事警察局99年2 月26日刑鑑字第099002
    4177號鑑定書（見本偵查卷第76頁）、內政部99年5 月27日
    內授警字第0990871097號函及所附槍枝照片（見本偵查卷第
    104 頁）。
六、扣案之上開槍枝（見本偵查卷第75頁）。
肆、論罪科刑的理由：
一、按寄藏與持有，均係將物置於自己實力支配之下，僅寄藏必
    先有他人之持有行為，而後始為之受寄代藏而已，故寄藏之
    受人委託代為保管，其保管之本身，亦屬持有，不過，此之
    持有係受寄之當然結果（最高法院74年台上字第3400號判例
    意旨參照）。從而若非受他人之委託而為保管持有之行為即
    與寄藏之要件不合；經查，本件被告就前開構成犯罪事實欄
    一之持有槍砲主要組成零件行為，並非受他人委託代為保管
    而持有，而係於公園拾獲，故其行為尚非屬寄藏而僅為單純
    之持有。
二、論罪：
（一）核被告甲○○就上開構成犯罪事實欄一所為，係犯槍砲彈
      藥刀械管制條例第13條第4 項（起訴書誤載為第13條第4
      款）之未經許可，持有槍砲之主要組成零件罪。另就上開
      構成犯罪事實欄二所為，係犯刑法第305 條之恐嚇危害安
      全罪。
（二）數罪併罰：被告所犯上開2 罪間，犯意各別、行為互殊，
      應予以分別論罪、合併處罰之。
三、科刑：
（一）主刑：審酌被告持有具殺傷力槍砲主要組成零件之土造金
      屬槍管，對他人生命、身體形成潛在威脅，並害及整體秩
      序與生活安全，增加社會之不安因素，及因細故而持含有
      土造金屬槍管之槍枝1 支，對被害人乙○○做出槍枝擊發
      動作，威脅被害人生命、身體之安全，所為均值非難，惟
      衡量其持有土造金屬槍管期間並未為其他犯罪行為，及與
      被害人產生衝突情緒失控而為恐嚇行為，以及犯後坦承犯
      行具有悔意等一切情狀，分別量處如主文所示之刑及併科
      罰金刑，並就罰金部分，諭知易服勞役之折算標準及就有
      期徒刑部分定其應執行刑，併為諭知易科罰金之折算標準
      ，以示懲儆。
（二）從刑（沒收）：扣案之土造金屬槍管1 支，屬槍砲之主要
      組成零件，為違禁物，依刑法第38條第1 項第1 款、第2
      項規定，不問屬於犯罪行為人與否，應沒收之。
（三）不另為沒收之宣告：另扣案之仿WALTHER 廠PPK/S 型半自
      動手槍製造之槍枝金屬槍身1 支，既非屬於槍砲之主要組
      成零件，即不具違禁物之性質，爰不另為沒收之諭知。
伍、適用法律依據：
一、程序法方面：刑事訴訟法第273 條之1 第1 項、第299 條第
    1 項前段。
二、實體法方面：槍砲彈藥刀械管制條例第13條第4 項，刑法第
    11條前段、第305 條、第51條第5 款、第41條第1 項前段、
    第8 項、第42條第3 項前段、第38條第1 項第1 款，刑法施
    行法第1 條之1 第1 項、第2 項前段，判決如主文。
本案經檢察官張嘉宏到庭執行職務。
中    華    民    國    99    年    10    月    12    日
                    刑事第九庭法  官          邱忠義
以上正本證明與原本無異。
如不服本判決，應於判決送達後10日內向本院提出上訴書狀。上
訴書狀應敘述具體理由，未敘述上訴理由者，應於上訴期間屆滿
後20日內補提理由書狀於本院（均須按他造當事人之人數附繕本
）「切勿逕送上級法院」。
中    華    民    國    99    年    10   月     12    日
                              書記官          王思穎
附錄本案論罪科刑實體法條全文：
＊槍砲彈藥刀械管制條例第13條：
未經許可，製造、販賣或運輸槍砲、彈藥之主要組成零件者，處
3 年以上10年以下有期徒刑，併科新臺幣7 百萬元以下罰金。
未經許可，轉讓、出租或出借前項零件者，處1 年以上7 年以下
有期徒刑，併科新臺幣5 百萬元以下罰金。
意圖供自己或他人犯罪之用，而犯前2 項之罪者，處5 年以上有
期徒刑，併科新臺幣1 千萬元以下罰金。
未經許可，持有、寄藏或意圖販賣而陳列第1 項所列零件者，處
6 月以上5 年以下有期徒刑，併科新臺幣3 百萬元以下罰金。
第1 項至第3 項之未遂犯罰之。
＊刑法第305 條：
以加害生命，身體、自由、名譽、財產之事，恐嚇他人致生危害
於安全者，處2 年以下有期徒刑、拘役或300 元以下罰金。（罰
金之貨幣單位改為新臺幣，並提高為30倍）

司法院資訊處製作；財團法人民間司法改革基金會備份。
